臺灣新北地方法院刑事判決
111年度審簡上字第13號
上  訴  人  臺灣新北地方檢察署檢察官
被      告  陳黃陽


上列上訴人因被告傷害案件，不服本院中華民國110 年11月25日
所為之110 年度審簡字第509 號第一審刑事簡易判決（起訴案號
：110年度偵字第5472號），提起上訴，本院管轄第二審之合議
庭判決如下：
    主  文
上訴駁回。
    事實及理由
一、本案經本院審理結果，認原審以被告陳黃陽所為，係犯刑法
    第277 條第1 項之普通傷害罪，而依刑事訴訟法第449 條第
    2 項、第3 項、第454 條第2項，刑法第277 條第1 項、第4
    1條第1 項前段、刑法施行法第1 條之1 第1 項等規定，併
    審酌被告僅因細故與告訴人呂天來發生口角爭執，竟徒手毆
    打告訴人，致使告訴人受有如附件起訴書犯罪事實欄所載之
    傷害，所為實應非難，兼衡被告素行、國小畢業之智識程度
    、勉持之家庭經濟狀況、犯罪動機、目的、手段、告訴人受
    傷程度，暨其犯後坦認犯行，然未與告訴人達成和解等一切
    情狀，量處拘役30日並諭知易科罰金之折算標準，其認事
    用法均無違誤，量刑亦屬妥適，應予維持，並引用如本案附
    件第一審刑事簡易判決書記載之事實、證據及理由。
二、檢察官循告訴人呂天來之請求提起上訴，上訴意旨略以：被
    告毫無證據，以不實事項，信口雌黃，口出穢語，侮辱林淑
    慧與告訴人，告訴人為林淑慧打抱不平，祇求被告道歉，反
    遭被告毆傷。告訴人遭被告毆傷後，身體表面雖康復，但心
    理之創傷、驚悸猶存；告訴人遭毆當時，鼻骨骨折，鮮血直
    流，告訴人一回想起來，直到現在仍然心驚膽戰，噩夢連連
    ，心中陰影，揮之不去。且自案發迄今，已經過一年有餘，
    被告對於告訴人之傷勢，仍是不聞不問，被告迄今尚未與告
    訴人達成和解，告訴人已近晚年，身體不堪被告重拳相向，
    頭臉傷勢嚴重，身體有待調養恢復，所需花費不少，告訴人
    無論在身體上、心理上及經濟上，均受到莫大損失，迄今卻
    尚未獲得分毫賠償，惟原審就被告之犯行，僅處拘役30日，
    顯然過輕，令人難服，原審量刑，尚有未洽。請本院審酌上
    述理由，另為被告適當之判決等語。
三、按關於刑之量定，係實體法上賦予法院得為自由裁量之事項
    ，倘其未有逾越法律所規定之範圍，或濫用其權限，即不得
    任意指摘為違法（最高法院75年台上字第7033號判決要旨參
    照）。本件原審之認事用法並無不當，被告亦坦承本案傷害
    犯行，且原審量定刑度，已審酌被告各種犯罪情狀如上，亦
    具體表明所審酌之各項事由，其量刑並無失出，至被告迄今
    均未賠償告訴人之損害等情乃民事問題，告訴人原可循民事
    途徑請求救濟，尚非可因此遽認原審量刑過輕。綜上，原審
    予以論罪科刑，其認事用法並無違誤，量刑亦屬妥適，檢察
    官依告訴人之請求提起上訴，指摘原判決量刑過輕，為無理
    由，應予駁回。
四、被告經合法傳喚，無正當理由未於審判期日到庭（見本院審
    簡上卷附送達證書、111 年4月27日審判筆錄、被告個人戶
    籍資料、臺灣高等法院被告前案紀錄表各1 份），爰依刑事
    訴訟法第371 條規定，不待其陳述，由檢察官一造辯論而逕
    行判決，併此敘明。
據上論斷，應依刑事訴訟法第455 條之1 第1 項、第3 項、第36
8 條、第371 條、第373 條，判決如主文。
本案經檢察官鄭宇提起公訴及檢察官黃明娟提起上訴，檢察官盧
祐涵於本審到庭執行職務。
中　　華　　民　　國　　111 　年　　5 　　月　　13　　日
                刑事第二十五庭  審判長法  官 白光華
                                      法  官 曾淑娟
                                      法  官 王綽光
上列正本證明與原本無異。
本件不得上訴。
                                      書記官 張家瑋
中　　華　　民　　國　　111 　年　　5 　　月　　16　　日

【本案附件】
臺灣新北地方法院刑事簡易判決
                                    110年度審簡字第509號
公　訴　人　臺灣新北地方檢察署檢察官
被　　　告　陳黃陽  男  民國00年0月00日生
                    身分證統一編號：Z000000000號
                    住新北市○○區○○街000巷0號2樓
上列被告因傷害案件，經檢察官提起公訴（110年度偵字第 5472
號），嗣被告自白犯罪，經本院合議庭裁定認為宜以簡易判決處
刑（原受理案號：110年度審訴字第914號），判決如下：
    主      文
陳黃陽犯傷害罪，處拘役參拾日，如易科罰金，以新臺幣壹仟元
折算壹日。
    事實及理由
一、本案犯罪事實及證據，除據部分應補充「被告陳黃陽於本院
    110年9月28日、110年10月26 日準備程序中之自白」外，其
    餘均引用如附件檢察官起訴書之記載。
二、核被告陳黃陽所為，係犯刑法第277條第1項之傷害罪。
三、爰審酌被告僅因細故與告訴人呂天來發生口角爭執，竟徒手
    毆打告訴人，致使告訴人受有如附件起訴書犯罪事實欄所載
    之傷害，所為實應非難，兼衡被告素行、國小畢業之智識程
    度、勉持之家庭經濟狀況（見偵查卷第15頁）、犯罪動機、
    目的、手段、告訴人受傷程度，暨其犯後坦認犯行，然未與
    告訴人達成和解等一切情狀，量處如主文所示之刑，並諭知
    易科罰金之折算標準。
四、依刑事訴訟法第449條第2項、第3項、第454條第2 項，刑法
    第277條第1項、第41條第1項前段，刑法施行法第1條之1第1
    項，逕以簡易判決處刑如主文。
五、如不服本判決，得自收受送達之翌日起20日內向本院提出上
    訴狀，上訴於本院第二審合議庭。（須附繕本）本案經檢察
    官鄭宇偵查起訴，由檢察官黃明絹到庭執行職務。
中    華    民    國  110     年    11     月    25   日
                  刑事第二十四庭  法  官  潘 長 生
上列正本證明與原本無異。
                                  書記官  吳 育 嫻
中    華    民    國  110     年    11     月    25   日
附錄本案論罪科刑法條全文：
中華民國刑法第277條
傷害人之身體或健康者，處5年以下有期徒刑、拘役或50萬元以
下罰金。
犯前項之罪，因而致人於死者，處無期徒刑或7年以上有期徒刑
；致重傷者，處3年以上10年以下有期徒刑。
--------------------------------------------------------
附件：
臺灣新北地方檢察署檢察官起訴書
                                     110年度偵字第5472號
    被      告  陳黃陽  男  67歲（民國00年0月00日生）
                        住新北市○○區○○街000巷0號2樓
                        國民身分證統一編號：Z000000000號
上列被告因傷害案件，業經偵查終結，認應提起公訴，茲將犯罪
事實及證據並所犯法條分敘如下：
        犯罪事實
一、陳黃陽與呂天來因細故而生口角爭執，詎陳黃陽竟因而心生
    不滿，基於傷害之犯意，於民國109 年10月14日16 時30 分
    許，在新北市○○區○○路0段00巷0號前，徒手以拳頭毆打
    呂天來之頭部及臉部 ， 致呂天來受有鼻骨骨折併右側流鼻
    血、前額及右眉挫傷、頭部外傷等傷害。
二、案經呂天來訴由新北市政府警察局板橋分局報告偵辦。
        證據並所犯法條
一、證據清單及待證事實：

編號 證據名稱 待證事實 1 被告陳黃陽於警詢及偵查中之自白 坦承有於上開時、地，徒手以拳頭毆打告訴人呂天來頭部及臉部，致其受有上開傷害結果之事實。 2 證人即告訴人呂天來於警詢時及偵查中之證述 全部犯罪事實。 3 證人即同案被告林淑慧於警詢時及偵查中之證述 證明被告於上開時、地，徒手以拳頭毆打告訴人頭部及臉部，致其受有上開傷害結果之事實。 4 證人即案發時旁觀者劉月美於警詢時及偵查中具結之證述 證明被告於上開時、地，徒手以拳頭毆打告訴人頭部及臉部，致其受有上開傷害結果之事實。 5 亞東紀念醫院（乙種）診字第1091223245號診斷證明書1紙、告訴人受傷及手機毀損暨現場照片共5張 證明告訴人受有上開傷害結果之事實。 

二、核被告所為，係犯刑法第277條第1項之傷害罪嫌。
三、至告訴暨報告意旨認被告於上開時、地，毆打告訴人時，造
    成告訴人所持用之智慧型手機螢幕破裂，另涉有刑法第 354
    條毀損罪嫌云云。惟按過失行為之處罰，以有特別規定者為
    限，刑法第12條第2項定有明文。而刑法第354條之毀損罪，
    以行為人故意毀損他人之物為其構成要件，並無處罰過失毀
    損之規定。經查，被告徒手以拳頭毆打告訴人之頭部及臉部
    ，致其受有上開傷害結果等情，業據被告坦承不諱，核與證
    人林淑慧及劉月美之證述相符，且亦與告訴人之診斷證明書
    所載傷勢相當，是就被告攻擊告訴人之手段及部位觀之，固
    然其對可能造成告訴人所持用之手機跌落而致螢幕毀損有所
    預見，惟告訴人之手機非必然因被告之毆打行為而摔落在地
    ，是被告就此部分難認有何毀損故意或不確定故意，縱對告
    訴人手機之損害有過失責任，仍與刑法第354 條構成要件有
    間，難以此罪相繩。惟此部分若成立犯罪，與上開起訴之犯
    罪事實具裁判上一罪關係，為起訴效力所及，爰不另為不起
    訴處分，併此敘明。
四、依刑事訴訟法第251條第1項提起公訴。
　　此  致
　　臺灣新北地方法院
　　中    華  民    國   110    年    5   月  12    日                         檢  察  官  鄭  宇